【裁判字號】    97,上易,1319
【裁判日期】    971202
【裁判案由】    詐欺等
【裁判全文】
臺灣高等法院臺中分院刑事判決        97年度上易字第1319號
上  訴  人  臺灣臺中地方法院檢察署檢察官
上  訴  人
即  被  告  黃○○
被      告  丑○○
被      告  地○○
                    現另案於臺灣臺中女子監獄執行
被      告  寅○
上列上訴人因詐欺等案件，不服臺灣臺中地方法院97年度易字第
1244號中華民國97年6月5日第一審判決（起訴案號：臺灣臺中地
方法院檢察署96年度偵字第27552號、29119號、29738號、97年
度偵字第1431號、3201號、5706號，移送併辦案號：97年度偵字
第7351號），提起上訴，暨臺灣高雄地方法院檢察署檢察官移送
併辦（97年度偵字第5999號、17132號)，本院判決如下：
    主  文
原判決關於黃○○所犯如附表壹編號3-1至3-17、編號5-1至5-3
、編號6、附表參所示及定應執行刑部分均撤銷。
黃○○犯如附表壹編號3-1至3-17、編號5-1至5-3及編號6所示之
罪，各處如附表壹編號3-1至3-17、編號5-1至5-3及編號6所示之
刑。
黃○○被訴如附表參所示詐欺部分，均無罪。
其餘上訴均駁回。
黃○○主文第二項所處之刑，與上訴駁回部分所處之刑，有期徒
刑部分，應執行有期徒刑肆年。扣案如附表貳所示之物，均沒收
。
    事  實
一、黃○○、丑○○及地○○均明知金融機構之活期儲蓄存款帳
    戶應僅供個人使用，且任何人原得以無需負擔費用之方式，
    向金融機構申辦活期儲蓄存款帳戶，其申辦帳戶之數目在不
    同之金融機構間亦無限制，是於一般情形下，並無使用他人
    已開立帳戶之必要。寅○亦明知任何人均可以無需負擔費用
    之方式，申辦行動電話門號，且電訊公司亦櫛比鱗次，申辦
    門號之數目更無限制，是在正常情形下，並無向人購買他人
    已申辦門號之必要。而如有使用他人帳戶或門號之需求者，
    除原即具有相當之信賴關係，或有其他正當理由外，此種使
    用他人帳戶或門號之情形既顯有異於常情之處，不無經人利
    用作為詐欺取財等財產犯罪之被害人匯款帳戶或供他人作為
    對外詐騙財物工具之可能。詎其等竟仍基於即若因此而生幫
    助他人為詐欺取財之犯罪結果，亦不違背其本意之不確定故
    意：
    (1)黃○○於民國96年4月初某日，在臺中市○○路○段及精誠
      路口之7-11便利商店，以1本新台幣3,000元之代價，將其
      所有之合作金庫商業銀行（下稱合作金庫）文心分行存款
      帳戶（帳號：0000 000000000號）存簿及金融卡（含密碼
      ）等物出賣予謝承志（業經原審判決確定）；同時以3000
      元之代價，將其所有萬泰商業銀行台中分行（帳號：0000
      00000000000號）之存摺、提款卡、印章及密碼等物，出
      租予謝承志。謝承志取得前開黃○○所有2本帳戶後，再
      交給詐騙集團成員使用。嗣所屬詐騙集團之成員：在奇
      摩網路上張貼虛偽詐騙販售二手車之網頁，致子○○陷於
      錯誤，而於96年3月底某日，在住處內打電話與對方取得
      聯絡，並於同年4月16日，前往高雄市之合作金庫光華分
      行，臨櫃匯款訂金12萬5000元至黃○○之上開合作金庫文
      心分行存款帳戶內。於96年4月17日上午9時許，撥打電
      話給亥○○，佯稱帳戶遭冒用，需將上開帳戶內之存款領
      出，使亥○○陷於錯誤，於同日匯款50萬元至黃○○上開
      萬泰銀行帳戶內。
    (2)丑○○及地○○均明知黃○○要求代為在網路上所散佈者
      ，係關於收購帳戶之訊息，將有導致該出售之帳戶日後供
      人犯罪使用之可能，竟仍基於幫助意圖為自己不法所有之
      犯意，分別如附表壹編號2所示在位於臺中市○區○○路
      457號住處、學士路「e-life」網咖店、向上路1段「8號
      網咖」或日興街3號網咖店等地上網，連上UTHome聊天室
      網路，前後4次幫助黃○○散布「缺錢找我唄」等之收買
      帳戶訊息，並因上開各處所為之幫助散布行為，使黃○○
      順利取得蔡仲彝、黃進孝、鄭嘉恒、陳小慧等人如附表壹
      編號3所示之金融帳戶之存摺、金融卡（含密碼）、印章
      等物，蔡昇取得前開帳戶後，即將上開帳戶資料寄送到新
      竹予該詐欺團在台灣綽號「阿寶」之成員。嗣黃○○即與
      該集團成員共同意圖為自己不法之所有之犯意聯絡，使用
      如附表壹編號3-1至編號3-17之詐術，詐騙如附表壹編號
      3-1至編號3-17之被害人。
    (3)寅○明知大量收購他人行動電話門號者，有將該門號供作
      詐騙犯罪之疑，且在能預見將他人所申辦之電話門號交付
      予大量收購且不熟識者使用，足供他人作為對外詐騙財物
      之工具，竟仍基於幫助他人詐欺取財之不確定故意，將其
      自越南籍勞工等人取得之如附表壹編號4所示之電話門號
      SIM卡，以每張2300元至2500元之代價，出賣予詐欺集團
      成員之黃○○使用，容任他人作為詐騙財物之用。嗣該詐
      欺集團成員黃○○取得寅○所交付之王八電話卡後，即利
      用作為詐騙之工具，並分別以如附表壹編號5-1至5-3所示
      之方式，詐騙如附表壹編號5-1至5-3所示戊○○、酉○○
      、午○○等被害人。
二、黃○○除前開如犯罪事實一(1)所示為幫助詐騙集團而出售個
    人帳戶供他人行騙之用外，復進一步為詐欺集團吸收成為集
    團成員，並基於共同意圖為自己不法所有之犯意聯絡，在詐
    欺集團內擔任帳戶、電話卡之收購、確認帳戶是否為警示戶
    及將其他成員在人頭帳戶所為金錢匯出等資料傳遞大陸其他
    成員對帳等工作。除自96年4月間開始，黃○○將透過丑○○、地○○代為在網路上散布「缺錢找我唄」等訊息而與伊
    聯繫，並由伊分別以每本3000元之代價，向蔡仲彝、黃進孝
    、鄭嘉恒及陳小慧收購取得之金融帳戶存摺及金融卡（含密
    碼）、印章等物後，黃○○所屬詐欺集團便以如附表壹編號
    3-1至3-17之方式，詐騙如附表壹編號3-1至3-17之被害人Ｇ
    ○○、Ｅ○○、辰○○、卯○○、甲○○、玄○○、癸○○
    、巳○○、宙○○、金仕錦、Ｆ○○、天○○、未○○、Ｃ
    ○○、Ｄ○○、戌○○、庚○○等17人。黃○○又將向寅○
    所收購取得之電話門號SIM卡，由所屬詐欺集團，以上開王
    八電話卡作為聯絡被害人之工具，以如附表壹編號5-1至5-3
    之方式，詐騙如附表壹編號5-1至5-3所示之被害人戊○○、
    酉○○、午○○等3人。復將所屬集團其餘成員所收購之李
    健榮所有臺灣銀行三多分帳號，與所屬詐欺集團共同以如附
    表壹編號6之方式，詐騙如附表壹編號6所示之被害人壬○○
    。
三、丑○○另基於收取重利之犯意，分別：
    (1)於96年9月16日，在地○○位於臺中市○區○○路1段12
      號16樓之19租屋處，乘地○○急迫用錢俾渡難關之際，貸
      以金錢，約定以10天為1期，每1萬元收取利息1000元（月
      利息為30%，年利息為360%），並貸款6萬元予地○○，而
      取得與原本顯不相當之重利，丑○○並要求地○○提供身
      分證正本，並簽立面額6萬元之本票供以擔保（如附表壹
      編號7）。
    (2)另於96年11月4日，在地○○上開租屋處，乘友人乙○○
      急迫用錢俾渡難關之際，貸以金錢，約定以10天為1期，
      每1萬元收取利息1,000元（月利息為30%，年利息為360%
      ），並貸款1萬元予乙○○，而取得與原本顯不相當之重
      利，丑○○並要求乙○○提供健保卡正本，並簽立面額1
      萬元之本票供以擔保（如附表壹編號8）。
四、丑○○因綽號「老爹」之宇○○積欠毒品錢未還，便夥同賴
    明德、顏銨孝 (業經原審判決判決確定)及黃○○等人，於
    96 年5月間某日23時許，至宇○○位於臺中市○○路與民族
    路口附近之租屋處，其等4人基於共同恐嚇危害安全之犯意
    聯絡，齊將宇○○圍住，復由賴明德向宇○○恫稱：「你老
    爹在市內沒人敢動你就對了喔？」等語，並持木棒毆打宇○○（傷害部分未具告訴），令宇○○心生畏懼，致生危害於
    安全（如附表壹編號9）。
五、案經南投縣政府警察局及臺中市警察局第一分局分別報告臺
    灣臺中地方法院檢察署檢察官偵查起訴及移送併案審理。
    理  由
壹、程序方面
    按被告以外之人於審判外之陳述雖不符刑事訴訟法第159 條
    之1至之4等四條之規定，而經當事人於審判程序同意作為證
    據，法院審酌該言詞陳述或書面陳述作成時之情況，認為適
    當者，亦得為證據；當事人、代理人或辯護人於法院調查證
    據時，知有刑事訴訟法第159條第1項不得為證據之情形，而
    未於言詞辯論終結前聲明異議者，視為有前項之同意，同法
    第15 9 條之5定有明文。立法意旨在於傳聞證據未經當事人
    之反對詰問予以核實，原則上先予排除。惟若當事人已放棄
    反對詰問權，於審判程序中表明同意該等傳聞證據可作為證
    據；或於言詞辯論終結前未聲明異議，基於尊重當事人對傳
    聞證據之處分權，及證據資料愈豐富，愈有助於真實發見之
    理念，且強化言詞辯論主義，使訴訟程序得以順暢進行，上
    開傳聞證據亦均具有證據能力。附表壹所示被害人即證人於
    警詢中為陳述，其性質雖屬傳聞證據，惟其未再於法院審理
    中為陳述，且查無符合同法第159條之1至之4等前四條之情
    形，其等所為之上開警詢筆錄內容，業經當事人於本院準備
    程序時，均表示不請求傳訊上開證人進行詰問，且於言詞辯
    論終結前，亦不曾對上開證人筆錄之證據能力表示異議，依
    上開規定，是其等於警詢中之證言，已擬制同意其有證據能
    力，本院審酌上開筆錄作成時，較無人情施壓或干擾，亦無
    不當取供之情形，認為以之作為本案之證據亦屬適當，是上
    開證人警詢中之證言自具有證據能力。
貳、實體方面
甲、有罪部分
一、上開事實，業據被告丑○○、地○○、寅○於本院準備程序
    及審理時均供承不諱；上訴人即被告（下稱被告）黃○○對
    於犯罪事實一(1)之出售及出租己有帳戶存簿予謝承志供詐騙
    集團使用，及事實四所示恐嚇事實亦坦承不諱，且不否認自
    96 年4月間起，即負責對外收購金融帳戶，並測試帳戶是否
    可以使用後，再將所收受之帳簿寄交新竹阿寶等成員，由渠
    等負責提領，亦曾將新竹車手寄送之人頭帳戶匯款單，傳真
    至大陸地區成員進行對帳之用等情，核與如附表壹所示被害
    人於警詢中指訴之情節大致相符，並有如附表壹編號1-6所
    示被害人之匯款執據、歷史交易清單、拍賣網站列印資料、
    人頭帳戶歷史交易清單、聊天室網頁列印資料在卷可稽，及
    如附表參所示之人頭帳戶存簿、金融卡及八王電話卡等扣案
    可佐，被告丑○○等人上開自白，與事實相符，自堪採信為
    真正。
二、次查，本件如犯罪事實二所載被害人Ｇ○○、Ｅ○○、辰○○、卯○○、甲○○、玄○○、癸○○、巳○○、宙○○、
    金仕錦、Ｆ○○、天○○、未○○、Ｃ○○、Ｄ○○、戌○○、庚○○等17人遭詐騙所匯入之帳戶，及被害人戊○○、
    酉○○、午○○等3人遭詐騙集團在拍賣網站上詐財所留之
    門號，均係被告黃○○所收購，且被害人Ｇ○○等人遭詐騙
    之款項，確實係匯入被告黃○○所收購之蔡仲彝等人所有之
    帳戶，而詐騙集團在網路上以拍賣之名詐騙戊○○等人，所
    留用之手機門號，亦為被告黃○○向寅○所收買之SIM卡，
    均已詳述如前，復為被告黃○○所是認，再佐以本件被告
    黃○○於96年11月19日16時30分許即被害人Ｇ○○等人均已
    遭人詐騙得手後，經警持原審法院96年度聲搜字第4753號搜
    索票前往黃○○住於台中市○○路○段398號住處及所使用
    之車牌號碼0560-PR自小客車進行搜索時，除在被告黃○○
    住處扣得Ｇ○○等人遭詐騙所匯入之蔡仲彝開立之中華郵政
    0000000-0000000帳戶存摺，及Ｃ○○等人遭詐騙所匯入之
    陳小慧開立之富邦銀行316156帳戶金融卡外，且Ｇ○○等人
    遭詐騙所匯入帳戶內之金額均已提領一空，已有扣案之上開
    帳戶歷史交易明細在卷可按，而其中蔡仲彝帳戶之存簿就上
    開匯入及提領部分並已登簿完畢，亦有上開存摺、金融卡扣
    案可按 (見南投縣政府警察局解送人犯報告書p11、12、40-
    43)，再者，被告黃○○於警訊亦坦承有以該簿提領贓款等
    語（見聲搜卷p25），與扣案之上開存摺內載資料相符。
    又被告黃○○為警持搜索票進行搜索票時，另在被告黃○○車內扣得黃○○所收購已供詐騙集團行騙玄○○等人所用
    之黃進孝開立之中華郵政0000000帳戶存摺與印章、鄭嘉恒
    開立之中華郵政0000000帳戶之存摺，及被告黃○○向寅○
    所收購，用以作為詐騙戊○○等人使用之SIM卡，有台灣台
    中地方法院搜索票、南投縣政府警察局搜索扣押筆錄及扣押
    物品目錄表等在卷可參（見南投縣政府警察局解送人犯報告
    書p8-21、44-47、59），苟被告黃○○僅係將所收購之帳簿
    及電話卡，隨意出售他人藉以謀取利益，則上開已供詐騙集
    團使用之帳簿及電話卡等，既已經詐騙集團用以供作匯款或
    聯絡之用，並均已詐騙得手，則上開帳戶存簿、印章、金融
    卡或電話卡等理當已脫離被告黃○○之持有，惟被告黃○○
    遭警查獲時，在其住處及車內既仍扣得上開存簿、金融卡及
    SIM卡，顯見，被告黃○○非單純將所收購之帳簿及電話卡
    等出售他人供詐騙之用至明。再參酌本件被告黃○○住處
    復扣得李健榮開立之台銀20242號人頭帳戶匯款單2紙 (見被
    害人卷p211、南投縣政府警察局解送人犯報告書p112)，且
    該帳戶乃被害人壬○○遭詐騙時，於96年4月間依詐騙集團
    成員指示將2萬元所匯入之帳戶，有交易明細表在卷可按(見
    被害人警詢筆錄p199-211），而依被告黃○○於本院準備程
    序時既已坦承上開扣得之匯款單係新竹車手所寄送，由伊負
    責將之傳真給大陸之成員進行對帳之用等情，可知，本件詐
    騙集團中擔任領款一職之車手，尚無法直接與大陸地區詐騙
    集團成員聯繫，尤需透過被告黃○○方得以將人頭帳戶之匯
    款單據交付所屬集團成員以供對帳之用，此外被告黃○○亦
    不否認伊除負責對外收購金融帳戶外，並將所收購並測試可
    使用之帳戶帳簿、金融卡等資料寄交新竹阿寶等詐欺集團成
    員使用等情，足證本件被告黃○○對於所收購之帳簿、電話
    卡等，係交由在新竹或大陸地區詐騙集團成員作為詐騙工具
    之用乙節，已知之甚詳，竟仍在詐騙集團成員指示下進行存
    簿及電話卡之收購，再逐一交付供所屬詐騙集團成員使用，
    或將集團擔任車手之成員所交付之人頭帳戶匯款單傳真予大
    陸地區成員供對帳之用，足見，被告黃○○乃詐騙集團成員
    之一，至明。綜上，本件被告黃○○係基於共同意圖為自
    己不法所有之犯意聯絡，在詐欺集團內擔任帳戶、電話卡之
    收購、確認帳戶是否為警示戶及其他成員將人頭帳戶內金錢
    匯出之資料傳遞大陸其他成員等工作，灼然甚明。
三、綜上所述，本件事證已臻明確，被告黃○○、丑○○、地○○及寅○等人之犯行洵堪認定，均應予依法論科。
四、被告等人行為論罪如下：
(一)就犯罪事實欄一(1)部分：
  1.被告黃○○將個人所有帳戶出售及出借他人作為詐欺取財之
    指定帳戶，乃係基於幫助他人詐欺取財之犯意，而被告黃○○提供自己所有帳戶予他人之行為，復屬詐欺取財構成要件
    以外之行為，則被告黃○○自屬以幫助之意思，參與詐欺取
    財構成要件以外之行為，是核被告黃○○此部分所為，係犯
    刑法第30條第1項前段、第339條第1項之幫助詐欺取財罪。
  2.被告黃○○以一次交付2本帳戶予同案被告謝承志之行為，
    再由詐騙集團將之分別作為詐騙子○○、亥○○2位被害人
    ，為想像競合犯，應依刑法第55條之規定，從一重論斷。被
    告黃○○所為前開幫助詐欺之犯行，應依刑法第30條第2項
    之規定，按正犯之刑減輕之。
(二)就犯罪事實一(2)、(3)部分：
   1.被告丑○○、地○○僅係依被告黃○○之指示，分別在網
     站散布「缺錢找我唄」之訊息，而被告寅○亦僅係單純將
     向家人已離台之外勞所取得，現無使用必要之電話卡出售
     予黃○○，被告丑○○、地○○及寅○上開所為，顯均係
     以幫助之意思，參與詐欺取財構成要件以外之行為。是核
     被告丑○○、地○○、寅○所為，均係犯刑法第30條第1項
     、第339條第1項之幫助詐欺取財罪。
   2.被告寅○一次交付如附表壹編號4等6支行動電話門號SIM
     卡，供黃○○供作詐騙戊○○、酉○○、午○○、申○○
     等多數被害人，為想像競合犯，應依刑法第55條之規定，
     從一重論斷。而被告丑○○、地○○2人先後4次散佈行為
     ，幫助蔡仲樺購得蔡仲彝、黃進孝、鄭嘉恒及陳小慧帳戶
     ，並用以詐騙被害人，此部分犯意各別，行為互殊，應予
     分論併罰。被告丑○○、地○○及寅○所為前開幫助詐欺
     之犯行，均應依刑法第30條第2項之規定，按正犯之刑減
     輕之。
   3.按幫助犯係從犯，係從屬於正犯而成立，刑法第28條之共
     同正犯，係指2人以上共同實行犯罪之行為者而言，幫助他
     人犯罪，並非實施正犯，在事實上雖有2人以上共同幫助犯
     罪，要亦各負幫助罪責，而無適用該條之餘地。刑法上既
     無「共同幫助」之情，當亦無「幫助共同」之可言，幫助1
     人為幫助，幫助2、3人仍為幫助，最高法院95年度臺上字
     第6767號判決可資參照。則被告丑○○、地○○就附表壹
     編號2所示之4次幫助犯行，均不論以共犯，併此敘明。
(三)就犯罪事實欄二部分：
   1.按共同正犯應就全部犯罪結果共負責任，故正犯中之一人
     其犯罪已達於既遂之程度者，其他正犯亦應以既遂論科（
     最高法院29年上字第3617號判例參照）。本件被告黃○○
     既不否認係受詐騙集團成員之指示收購帳簿及電話卡，並
     就取得之帳簿進行測試，且負責將詐欺集團其餘車手所使
     用之人頭帳戶匯款資料轉交大陸地區集團成員以供對帳之
     用等工作，被告黃○○已明瞭所交付之上開帳簿及電話卡
     均係供所屬詐騙集團行騙之用，竟仍依集團之指示而為之
     ，且集團取得黃○○所交付之上開帳戶及電話卡，或其他
     成員所取得之帳戶後，即由其餘成員分別對如附表壹編號
     3-1至3-17、5-1至5-3、6所示被害人施以詐術，使其等陷
     於錯誤而將金錢匯入，被告黃○○基於集團成員內部之分
     工，而擔任上開事宜，從中獲取報酬，足見被告黃○○係
     基於意圖為自己不法所有之犯意聯絡，加入所屬詐欺集團
     而為上開工作，自屬詐騙集團成員之一，且係基於詐騙犯
     意而為上開行為，核被告黃○○所為係犯刑第339條第1項
     之詐欺取財罪。
   2.被告黃○○就上開犯行，與詐欺集團成員間，具有犯意聯
     絡及行為分擔，為共同正犯。又被告黃○○所屬詐騙集團
     以被告黃○○所取得之蔡仲彝帳戶，共同詐騙Ｇ○○、Ｅ
     ○○、辰○○、卯○○、甲○○等5人之行為（即附表壹編
     號3-1至3-5）；所取得之黃進孝帳戶，共同詐騙玄○○、
     癸○○、巳○○等3人之行為（即附表壹編號3-6至3-8）；
     所取得之鄭嘉恒帳戶，共同詐騙宙○○、金仕錦、Ｆ○○
     、天○○、未○○等5人之行為（即附表壹編號3-9至3-13
     ）；所取得之陳小慧帳戶，共同詐騙Ｃ○○、Ｄ○○、戌
     ○○、庚○○等4人之行為（即附表壹編號3-14至3-17），
     所取得之如附表壹編號5等6支行動電話門號SIM卡，共同詐
     騙戊○○、酉○○、午○○等3人之行為 (即附表壹編號5-
     1至5-3），及與所屬詐騙集團，共同以李健榮帳戶，詐騙
     壬○○之行為（即附表壹編號6），所詐騙之對象不一，乃
     犯意各別，行為互殊，均應予以分論併罰。
(四)就犯罪事實欄三部分：
    被告丑○○所為係犯刑法第344條第1項之重利罪，被告丑○○前後2次重利之行為（即附表壹編號7、8），犯意各別，
    行為互殊，應予分論併罰。
(五)就犯罪事實欄四部分：
    被告黃○○、丑○○所為，均係犯刑法第305條之恐嚇危害
    安全罪（即附表壹編號9）。被告黃○○、丑○○2人就上開
    犯行，與同案被告顏銨孝、賴明德間，具有犯意聯絡及行為
    分擔，為共同正犯。
(六)被告黃○○就前開幫助詐欺、共同詐欺及恐嚇之各次犯行；
    及被告丑○○就前開幫助詐欺、重利及恐嚇之各次犯行，均
    犯意各別，行為有異，均應分別予以分論併罰。
五、原審認被告黃○○所為如犯罪事實一(1)所示，被告丑○○、
    地○○所為如犯罪事實一(2)所示，被告寅○所為如犯罪事實
    一(3)所示之幫助詐欺犯行及被告丑○○所為如犯罪事實三所
    示重利犯行、被告黃○○、丑○○所為如犯罪事實四所示恐
    嚇犯行明確，並審酌被告黃○○、寅○等人就出售、出租帳
    戶及出售電話卡部分，雖僅係將帳戶、電話卡交予他人使用
    ，而無親自參與詐欺被害人或分得贓款之行為，惟被害人僅
    因詐欺集團之數通電話，即造成財物之損失，被告黃○○、
    寅○等人之上開幫助行為，正係助長社會詐欺取財歪風，並
    使國家對於詐欺集團成員追訴與處罰困難之主因，其行為觀
    之似微，思之則深具可責性；另被告丑○○、地○○僅係協
    助黃○○在網路上張貼收集帳戶之訊息，犯罪情節輕微；至
    於被告丑○○重利部分，其先後2次貸予被害人之金額非高
    ，獲利有限；另被告黃○○、丑○○恐嚇宇○○部分，渠2
    人所涉犯部分情節尚屬輕微，惟其等此部分之犯行對社會治
    安亦非毫無影響，且犯後態度良好等一切情狀，及被告黃○○所為犯罪事實一(1)之幫助犯行，係在96年4月24日以前，
    有中華民國96年罪犯減刑條例第2條第1項第3款減刑之適用
    ，與其餘不應減刑之罪，依刑法第28條、第30條、第305 條
    、第339條第1項、第344條、第55條、中華民國96年罪犯減
    刑條例第2條第1項第3款、第7條、第9條之規定分別予以論
    罪科刑及減得之刑，且就保安處分係對受處分人將來之危險
    性所為之處置，以達教化與治療之目的，為刑罰之補充制度
    。我國現行刑法採刑罰與保安處分之雙軌制，要在維持行為
    責任之刑罰原則下，為強化其協助行為人再社會化之功能，
    以及改善行為人潛在之危險性格，期能達成根治犯罪原因、
    預防犯罪之特別目的（司法院大法官會議釋字第47 1號解釋
    理由書意旨參照）。是保安處分中之強制工作，旨在對嚴重
    職業性或常習性犯罪、欠缺正確工作觀念或無正常工作因而
    犯罪者，強制其從事勞動，學習一技之長及正確之謀生觀念
    ，使其日後重返社會，能適應社會生活。及本件公訴人請求
    對被告黃○○、丑○○、地○○、寅○等人諭知強制工作，
    而依被告4人之前案紀錄表所載，僅被告丑○○、地○○各
    有1次施用毒品之前科，其餘2名被告則無犯罪前科，且本件
    經警查獲後，被告等人對於前揭犯行均能自白不諱，配合警
    方調查，顯見良心未泯，尚無潛在之危險性格。此外，亦查
    無積極證據足以證明被告4人有犯罪之習慣，如宣告強制工
    作之保安處分顯逾比例原則，對於被告難謂有何教化、再生
    效果可言。從而，認為就被告4人之犯行，各判處如附表所
    示之刑罰已足收警惕之效，尚無宣告強制工作之必要，亦已
    逐一說明；並就移送併辦部分（即附表壹編號1有關被告黃
    ○○交付萬泰商業銀行帳戶予謝承志之事實部分），與起訴
    之被告黃○○交付合作金庫銀行帳戶予謝承志之犯行，具有
    想像競合犯之裁判上一罪之關係，已如前述，自為起訴效力
    所及，應併予審判，亦已敘明。核其認事、用法、量刑均無
    違背法定刑之規定，亦無顯然不當之情形，尚難指為違法。
    公訴人以被告黃○○、丑○○、地○○及寅○等人上開犯行
    ，量刑過輕為由，提起上訴。公訴人之上訴無理由，而被告
    黃○○就此部分犯行則以量刑過重為由提起上訴，亦無理由
    ，均應予駁回。
六、至原審就被告黃○○如犯罪事實二（即附表壹編號3-1至3-1
    7、5-1至5-3、6）等詐欺犯行予以論罪科刑，固非無見，惟
    (1)附表壹編號3-1至3-17、5-1至5-3所示，被告黃○○係基
    於共同不法所有之犯意聯絡，與所屬詐騙集團為上開詐欺取
    財犯行，原審認被告黃○○上開收購存簿及電話卡等，係基
    於幫助之犯意，顯有不當。(2)附表壹編號6所示，雖未扣得
    任何被告黃○○曾擔任車手，出面領取上開詐騙款項之證據
    ，惟被告黃○○就所屬詐騙集團成員用以詐騙壬○○之帳戶
    ，被告黃○○既參與交付該人頭帳戶匯款單供集團成員對帳
    之用，並在被告黃○○處扣得該帳戶單據，足見被告黃○○
    就該帳戶用以施詐一事，與所屬詐騙集團成員間有犯意聯絡
    ，並彼此分工而為詐騙或內部對帳等行為，為共犯關係，原
    審認被告黃○○就被害人壬○○遭詐騙部分係擔任車手職務
    ，顯有誤認。(3)扣案之附表貳所示之物，分別係被告黃○○
    所收購之存簿、印章、金融卡或電話卡，供本案犯罪所用之
    物，或被告黃○○所有之手機，供本案犯罪聯絡所用之物，
    亦經被告黃○○供承在卷（見南投縣政府警察局解送人犯報
    告書p22-34)，應依法宣告沒收，原審漏未審酌，亦有疏失
    。公訴人認此部分量刑過輕，被告黃○○則認附表壹編號6
    被害人壬○○之匯款行為在伊已離開後所為，與被告黃○○
    無關，然本件被害人壬○○遭詐騙匯入李健榮帳戶之時間係
    96年4月2日，有交易明細在卷可憑，上開時段乃被告黃○○
    以分工方式，加入詐欺集團行騙期間，被告黃○○上開所辯
    亦無理由，均詳述如前，然原審此部分判決既有如上未當之
    處，應由本院將原審關於黃○○此部分及黃○○定應執行部
    分均撤銷改判。爰審酌被告黃○○正值壯年，不思依循正軌
    賺取財物，反為圖利得，於出售出租個人帳簿後，進而加入
    專以詐騙他人金錢謀取利益之犯罪集團，於加入該詐騙集團
    期間，將陸續收購之帳簿及電話卡交付所屬詐騙集團後，由
    集團成員以巧言飾詞，欺惘一般社會大眾多次，造成如附表
    壹編號3-1至3-17、5-1至5-3、6所示被害人之損害，嚴重響
    影金融秩序，使人與人之間之信任感蕩然無存，被告黃○○
    之犯罪動機、手段、分工等一切情狀，量處如附表壹編號3-
    1至3-17、5-1至5-3及6主文欄所示之刑，並與駁回部分所處
    之刑，有期徒刑部分並定其應執行刑。扣案附表貳所示存簿
    、金融卡、SIM卡及手機 (含SIM卡)，均係被告黃○○，用
    以聯絡詐騙集團或被告所收購取得並交付所屬詐騙集團作為
    詐騙被害人所用之物，自應諭知沒收。至於強制工作部分，
    本院認被告黃○○上開犯行，依所判處如附表壹所示之刑罰
    已足收警惕之效，尚無宣告強制工作之必要，已詳述如前，
    又移送併辦部分 (97年度偵字5999號、17132號)與附表壹編
    號1，乃裁判上一罪關係，為起訴效力所及，應併予審理，
    附此敘明。
乙、無罪部分
一、公訴意旨認被告黃○○除本院認定上開有罪部分外，另共同
    以擔任車手，向附表參所示被害人詐騙財務，而另涉犯刑法
    第28條、第339條第1項之詐欺取財罪嫌。
二、按被告未經審判證明有罪確定前，推定其為無罪；犯罪事實
    應依證據認定之，無證據不得認定犯罪事實。又不能證明被
    告犯罪者，應諭知無罪之判決，刑事訴訟法第154條第1項、
    第2項、第301條第1項，分別定有明文。次按認定不利於被
    告之事實，須依積極證據，苟積極證據不足為不利於被告事
    實之認定時，即應為有利於被告之認定，更不必有何有利之
    證據；又認定犯罪事實應依證據，為刑事訴訟法所明定，故
    被告否認犯罪事實所持之辯解，縱屬不能成立，仍非有積極
    證據足以證明其犯罪行為，不能遽為有罪之認定，最高法院
    分別著有30年上字第816號、30年上字第1831判例意旨可稽
    。本件公訴人認被告黃○○另犯附表參所示詐欺犯行，除將
    所購之電話卡供作詐騙之用外，並於被害人遭詐騙後，即接
    獲集團以0000-000-000號電話傳送簡訊通知被告黃○○前領
    提領，而擔任詐騙集團之車手工作，無非以上開被害人遭詐
    騙時，歹徒所留之0000-000-000號行動電話門號，曾與被告
    黃○○所使用之0000-000000號行動電話間有通聯情形，及
    在被告住處扣得被害人辛○○遭詐騙所匯入之相同帳戶之存
    款條等為其主要論據。惟查本件被告黃○○所使用之0000
    -000-000號行動電話，自96年8月6日起即遭監聽，然於監聽
    期間，被告黃○○之門號與0000-0 00-000號電話間之通聯
    情形，亦僅有96年8月6日17時27分許曾有一通短訊，惟內容
    不詳，有上開通訊譯文在卷可按（見聲搜4912卷p88) ，而
    附表貳所示遭詐騙匯款之時間，有96年6月24日及96年8 月
    29日、30日等不一，惟遍觀全卷，並無被告黃○○於被害人
    匯入款項之同一日或翌日，即接獲公訴人所指詐騙集團以00
    00-000-000門號發出簡訊通知被告黃○○前往領款之事證，
    被告黃○○雖曾於96年8月6日接獲0000-000-000號所發出之
    簡訊，惟無法以此作為被告黃○○有如附表貳所示多次接獲
    該門號以簡訊通知提領詐騙款項之不利被告黃○○之認定。
    公訴人另以在被告黃○○曾查獲與附表貳編號１所示被害
    人辛○○遭詐騙時，所匯入之帳戶相同之存款單等情，惟查
    本件被告黃○○遭查獲時，在車內雖扣得高美惠所有000000
    000000000帳戶 (見被害人卷p218、南投縣政府解送人犯報
    告書p21扣押編號11)，而被害人辛○○自93年10月間起即陸
    續遭詐騙總計雖達534萬7040元，然遭詐騙後，並不曾匯入
    公訴人所指之高美惠所有000000000000000帳戶，且所匯入
    之帳戶，亦無一與本件被告黃○○所收購或在被告黃○○住
    處、車內查扣之帳戶及被告黃○○所參與集團使用帳戶有關
    ，至於其中遭警方作為與被告黃○○聯結之000-0000000000
    0000帳戶戶名係黃王小枝 (見被害人卷p234-235、221 -222
    、212)，亦與被告黃○○車內扣得者無關。公訴人又以被
    害人申○○在網路購物遭詐騙時，該網路詐騙者所使用之詐
    騙電話，係被告黃○○向寅○所收購，然依被害人所供述詐
    騙者所使用之門號為「00000000000000、0000000000、0000
    0000000000、0000000000、0000000000」，業經被害人申○○指述在卷（見被害人卷p281-291)，上開電話無一與被告
    黃○○向寅○所收購之sim卡之門號相符，且被告黃○○遭
    查獲時，亦未在被告住處或車內扣得上開門號之sim卡，至
    於被害人遭詐騙電話其中之一即「0000-000-000」號，被告
    黃○○與「0000-000-000」號之關係，僅係96年8月6日曾接
    獲該電話所發送之簡訊，已詳述如前，且上開簡訊發送時間
    亦與被害人申○○遭詐騙之96年5月20日-23日期間，亦不相
    符，被告黃○○既不曾收購被害人申○○遭詐騙之電話門號
    ，自難僅以被告曾與「0000-000-000」間有一通簡訊紀錄，
    即據以為申○○遭詐騙一事係被告黃○○所為，公訴人復未
    能證明附表參所示被害人將款項匯款各該帳戶，與被告黃○○及所屬詐騙集團有關，亦無證據證明上開遭詐騙之款項係
    被告黃○○所提領，遍觀全卷，均無積極證據足資認定附表
    貳之行為與被告黃○○有關，公訴人所舉證據，尚無法證明
    被告黃○○確有上開詐欺取財之犯行，應認該部分被告黃○○之犯罪不能證明。原審未詳細審酌上情，就公訴人所指附
    表參部分，對被告黃○○為科刑之判決，自有未洽。被告黃
    ○○此部分上訴意旨，否認犯罪，並據以指摘原審判決不當
    ，為有理由，應由本院將原審上開部分判決予以撤銷改判。
    而按本件被告之犯行不能証明，自應由本院就附表參所示部
    分均為被告黃○○無罪之諭知。
據上論斷，應依刑事訴訟法第301條第1項、第368條、第369 條
、第364條、第299條第1項前段，刑法第28條、第339條第1項、
第51條第1項第5款、第38條第1項第2款，判決如主文。
本案經檢察官丁○○到庭執行職務。
中    華    民    國    97    年    12    月    2     日
            刑事第六庭  審判長法  官  李  文  雄
                              法  官  邱  顯  祥
                              法  官  林  靜  芬
上列正本證明與原本無異。
不得上訴。
                              書記官  高  勳  楠
中    華    民    國    97    年    12    月    2     日
附表壹：被告黃○○等犯罪事實一覽表
┌──┬────┬───┬───┬──────────────────────┬──────────┐
│編號│犯罪時間│行為人│被害人│  犯           罪           方           法 │ 主  文             │
├──┼────┼───┼───┼──────────────────────┼──────────┤
│ 1  │96年4月 │黃○○│子○○│1.黃○○可預見交付自己之金融帳戶予他人使用，│黃○○幫助犯詐欺取財│
│    │16日～17│      │亥○○│  他人可能以該金融帳戶遂行財產上犯罪之之目的│罪，處有期徒刑參月，│
│    │日      │      │      │  ，且取得他人存摺之目的在於收取贓物及掩掩飾│減為有期徒刑壹月又拾│
│    │        │      │      │  犯行不易遭人追查，竟不顧他人所可能遭害之之│伍日。              │
│    │        │      │      │  危險，仍以縱若有人持以犯罪亦無違反本意之不│                    │
│    │        │      │      │  確定幫助詐欺犯意：黃○○於96年4月初某日， │                    │
│    │        │      │      │  於前揭地點，以新臺幣（下同）3500元之代價，│                    │
│    │        │      │      │  將其所有之合作金庫商業銀行文心分行存款帳戶│                    │
│    │        │      │      │  （帳號：0000000000000號）存簿及金融卡（含 │                    │
│    │        │      │      │  密碼）等物出賣予謝承志；同時以3000元之代價│                    │
│    │        │      │      │  ，將其所有萬泰商業銀行台中分行（帳號：8090│                    │
│    │        │      │      │  00000000000 號）之存摺、提款卡、印章及密  │                    │
│    │        │      │      │  碼等物，出租予謝承志。                    │                    │
│    │        │      │      │2.謝承志取得前開黃○○所有2本帳戶後，再交給 │                    │
│    │        │      │      │  詐騙集團成員使用。嗣所屬該詐騙集團之成員  │                    │
│    │        │      │      │  ：                                        │                    │
│    │        │      │      │在奇摩網路上張貼虛偽詐騙販售二手車之網頁  │                    │
│    │        │      │      │，致子○○陷於錯誤，而於96年3月底某日，在住 │                    │
│    │        │      │      │處內打電話與對方取得聯絡，並於同年4月16日， │                    │
│    │        │      │      │前往高雄市之合作金庫光華分行，臨櫃匯款訂金12│                    │
│    │        │      │      │萬5000元至黃○○之上開合作金庫文心分行存款帳│                    │
│    │        │      │      │戶內。                                      │                    │
│    │        │      │      │於96年4月17日上午9時許，撥打電話給楊      │                    │
│    │        │      │      │德全，佯稱帳戶遭冒用，需將上開帳戶內之存款領│                    │
│    │        │      │      │出，使亥○○陷於錯誤，於同日匯款50萬元至蔡昇│                    │
│    │        │      │      │樺上開萬泰商業銀行帳戶內。                  │                    │
│    │        │      │      │                                            │                    │
├──┼────┼───┼───┼──────────────────────┼──────────┤
│ 2  │96年4月 │丑○○│      │丑○○、地○○依黃○○之指示分別在臺中市東區│丑○○、地○○幫助犯│
│    │間      │地○○│      │樂業路457號住處、臺中市○○路與五權路口之「 │詐欺取財罪各處有期徒│
│    │        │      │      │大都會」網咖店、向上路1段「8號網咖」或日興街│刑貳月，如易科罰金，│
│    │        │      │      │3號網咖店等地，共計4次上網連線至「UT網際空間│均以新台幣壹仟元折算│
│    │        │      │      │聊天室」後，使用「缺錢找我唄」之暱稱，公然散│壹日。              │
│    │        │      │      │布「收租簿子～金額優～意這（者）可密談！」之│丑○○、地○○幫助犯│
│    │        │      │      │訊息。                                      │詐欺取財罪各處有期徒│
│    │        │      │      │                                            │刑貳月，如易科罰金，│
│    │        │      │      │                                            │均以新台幣壹仟元折算│
│    │        │      │      │                                            │壹日。              │
│    │        │      │      │                                            │丑○○、地○○幫助犯│
│    │        │      │      │                                            │詐欺取財罪各處有期徒│
│    │        │      │      │                                            │刑貳月，如易科罰金，│
│    │        │      │      │                                            │均以新台幣壹仟元折算│
│    │        │      │      │                                            │壹日。              │
│    │        │      │      │                                            │丑○○、地○○幫助犯│
│    │        │      │      │                                            │詐欺取財罪各處有期徒│
│    │        │      │      │                                            │刑貳月，如易科罰金，│
│    │        │      │      │                                            │均以新台幣壹仟元折算│
│    │        │      │      │                                            │壹日。              │
├──┼────┼───┼───┼──────────────────────┼──────────┤
│ 3  │96年4月 │黃○○│      │1.黃○○與見聞丑○○、地○○所散佈收購簿子訊│                    │
│    │開始    │      │      │  息聯繫後，均以3000元之代價，收購蔡仲彝所有│                    │
│    │        │      │      │  之中華郵政公司臺中愛國街郵局存款帳戶（帳號│                    │
│    │        │      │      │  ：000- 0000000- 0000000）之存摺、金融卡（ │                    │
│    │        │      │      │  含密碼）、印章；收購黃進孝所有之中華郵政公│                    │
│    │        │      │      │  司高雄九如二路郵局存款帳戶（帳號：        │                    │
│    │        │      │      │  000-0000000-0000000）之存摺、金融卡（含密 │                    │
│    │        │      │      │  碼）、印章等物；收購鄭嘉恒所有之中華郵政公│                    │
│    │        │      │      │  司豐原南陽郵局存款帳戶（帳號：700-        │                    │
│    │        │      │      │  0000000-0000000）之存摺、金融卡（含密碼） │                    │
│    │        │      │      │  、印章等物；收購陳小慧所有之臺北富邦銀行苓│                    │
│    │        │      │      │  雅分行帳戶（帳號：0000000000000000）之存摺│                    │
│    │        │      │      │  、金融卡（含密碼）等物。取得上開資料後，經│                    │
│    │        │      │      │  黃○○逐一測試無誤後，便將上開金融帳戶資料│                    │
│    │        │      │      │  托運空軍一號客運車，寄送到所屬詐騙集團位於│                    │
│    │        │      │      │  新竹之上游成員。                          │                    │
│    │        │      │      │2.嗣黃○○所屬詐騙集團之成員，在取得上開金融│                    │
│    │        │      │      │  帳戶資料後，即陸續用以詐騙下列被害人。    │                    │
├──┼────┤      ├───┼──────────────────────┼──────────┤
│3-1 │96年6月 │      │Ｇ○○│在奇摩拍賣網站上張貼虛偽詐騙販售筆記型電腦│黃○○共同犯詐欺取財│
│    │18日18時│      │      │  之訊息，致Ｇ○○於自宅上網瀏覽時陷於錯誤，│罪，處有期徒刑陸月，│
│    │48分許  │      │      │  而於96年6月18日9時50分許標得上開物品，並於│扣案如附表貳編號1至 │
│    │        │      │      │  同日18時48分許，至高雄縣岡山鎮○○路郵局依│6所示之物，沒收。   │
│    │        │      │      │  指示以ATM匯款1萬元至蔡仲彝之上開中華郵政存│                    │
│    │        │      │      │  款帳戶內，迄約定受貨日（19日）卻仍未接獲得│                    │
│    │        │      │      │  標商品，始知受騙而報警。                  │                    │
│    │        │      │      │                                            │                    │
├──┼────┤      ├───┼──────────────────────┼──────────┤
│3-2 │96年6月 │      │Ｅ○○│該詐騙集團，在奇摩拍賣網站上張貼虛偽詐騙販│黃○○共同犯詐欺取財│
│    │18日    │      │      │售HP事務機之訊息，致Ｅ○○於自宅上網瀏覽時陷│罪，處有期徒刑陸月，│
│    │        │      │      │於錯誤，而於96年6月18日標得上開物品，頃詐騙 │扣案如附表貳編號1至6│
│    │        │      │      │集團成員即連絡Ｅ○○，其於同日20時16分許，至│所示之物，沒收。    │
│    │        │      │      │臺中市○○路○段751號三信商銀依指示以ATM匯款 │                    │
│    │        │      │      │7150元至蔡仲彝之上開中華郵政存款帳戶內，迄約│                    │
│    │        │      │      │定受貨日（19日）卻仍未接獲得標商品，始知受騙│                    │
│    │        │      │      │而報警。                                    │                    │
├──┼────┤      ├───┼──────────────────────┼──────────┤
│3-3 │96年6月 │      │辰○○│該詐騙集團之成員，在露天拍賣網站上張貼虛偽│黃○○共同犯詐欺取財│
│    │18日    │      │      │詐騙販售液晶電視螢幕之訊息，致辰○○上網瀏覽│罪，處有期徒刑陸月，│
│    │        │      │      │時陷於錯誤，經與賣家私下達成交易後，於96 年6│扣案如附表貳編號1至 │
│    │        │      │      │月17日某時，利用中華郵政ATM，依指示轉帳3500 │6所示之物，沒收。   │
│    │        │      │      │元至蔡仲彝之上開中華郵政存款帳戶內，迄3日後 │                    │
│    │        │      │      │卻仍未接獲得標商品，始知受騙而報警。        │                    │
├──┼────┤      ├───┼──────────────────────┼──────────┤
│3-4 │96年6月 │      │卯○○│該詐騙集團之成員，在奇摩拍賣網站上張貼虛偽│黃○○共同犯詐欺取財│
│    │17日    │      │      │詐騙販售i-pod MP3之訊息，致卯○○上網瀏覽時 │罪，處有期徒刑陸月，│
│    │        │      │      │陷於錯誤，經標得上開商品後，於96年6月17日21 │扣案如附表貳編號1至 │
│    │        │      │      │時許，利用中華郵政ATM，依指示轉帳訂金1000 元│6所示之物，沒收。   │
│    │        │      │      │至蔡仲彝之上開中華郵政存款帳戶內，嗣對方來電│                    │
│    │        │      │      │要求匯款全額，遭卯○○拒絕後迄未接獲得標商品│                    │
│    │        │      │      │，始知受騙而報警。                          │                    │
├──┼────┤      ├───┼──────────────────────┼──────────┤
│3-5 │96年6月 │      │甲○○│該詐騙集團之成員，在露天拍賣網站上張貼虛偽│黃○○共同犯詐欺取財│
│    │20日    │      │      │詐騙販售ViewSonic VX2235WM 22吋寬螢幕之訊息 │罪，處有期徒刑陸月，│
│    │        │      │      │，致甲○○上網瀏覽時陷於錯誤，經標得上開上品│扣案如附表貳編號1至 │
│    │        │      │      │後，於96年6月20日某時，至臺中市○○○路之日 │6所示之物，沒收。   │
│    │        │      │      │盛銀行ATM，依指示轉帳2500元至蔡仲彝之上開中 │                    │
│    │        │      │      │華郵政存款帳戶內，迄未接獲得標商品，始知受騙│                    │
│    │        │      │      │而報警。                                    │                    │
├──┼────┤      ├───┼──────────────────────┼──────────┤
│3-6 │96年8月 │      │玄○○│該詐騙集團之成員，施用詐術在奇摩拍賣網站上│黃○○共同犯詐欺取財│
│    │5 日    │      │      │張貼虛偽詐騙販售Sony Ericsson K810i手機之訊 │罪，處有期徒刑陸月，│
│    │        │      │      │息，致玄○○於自宅上網瀏覽時陷於錯誤，而於96│扣案如附表貳編號1至5│
│    │        │      │      │年8月5日17時26分許標得上開物品，並於翌（6 ）│、7所示之物，沒收。 │
│    │        │      │      │日11時許，依指示以其所有之國泰世華銀行（帳號│                    │
│    │        │      │      │：000000000000）存款透過ATM轉帳8200元至黃進 │                    │
│    │        │      │      │孝之上開中華郵政存款帳戶內，詎事後未接獲得標│                    │
│    │        │      │      │商品，且期間不斷以電話誘騙玄○○繼續轉帳，始│                    │
│    │        │      │      │知受騙而報警。                              │                    │
├──┼────┤      ├───┼──────────────────────┼──────────┤
│3-7 │96年8月5│      │癸○○│該詐騙集團之成員，在露天拍賣網站上張貼虛偽│黃○○共同犯詐欺取財│
│    │日23時55│      │      │詐騙販售新超級馬莉兄弟電玩之訊息，致癸○○於│罪，處有期徒刑陸月，│
│    │分許    │      │      │自宅上網瀏覽時陷於錯誤，而於96年8月5日23 時 │扣案如附表貳編號1至5│
│    │        │      │      │55分許標得上開物品，旋即依指示以其所有之中國│、7所示之物，沒收。 │
│    │        │      │      │信託銀行中華分行000000000之存款帳戶，在自宅 │                    │
│    │        │      │      │利用網路ATM轉帳3900元至黃進孝之上開中華郵政 │                    │
│    │        │      │      │存款帳戶內，詎事後未接獲得標商品，經其依賣家│                    │
│    │        │      │      │於拍賣網站上所留之0000-000000電話聯絡賣家， │                    │
│    │        │      │      │渠復欲誘騙癸○○繼續轉帳，至斯，癸○○終知受│                    │
│    │        │      │      │詐騙集團詐騙而報警。                        │                    │
├──┼────┤      ├───┼──────────────────────┼──────────┤
│3-8 │96年8月7│      │巳○○│該詐騙集團之成員，在奇摩拍賣網站上張貼虛偽│黃○○共同犯詐欺取財│
│    │日9時2分│      │      │詐騙販售SONY W80數位相機之訊息，致巳○○於自│罪，處有期徒刑陸月，│
│    │許      │      │      │宅上網瀏覽時陷於錯誤，而於96年8月6日某時許標│扣案如附表貳編號1至5│
│    │        │      │      │得上開物品，即於同年月7日9時2分許依指示以所 │、7所示之物，沒收。 │
│    │        │      │      │有之中華郵政公司帳號0000000-0000000之存款帳 │                    │
│    │        │      │      │戶，利用中華郵政ATM匯款5140元至黃進孝之上開 │                    │
│    │        │      │      │中華郵政存款帳戶內，嗣賣家以0000-000 000 號 │                    │
│    │        │      │      │電話來電告知匯款有異，致巳○○誤信其言，而於│                    │
│    │        │      │      │同年月8日19時28分許，再次匯款7705元至指定之 │                    │
│    │        │      │      │另一帳戶（臺灣企銀沙鹿分行帳號000-0000000000│                    │
│    │        │      │      │7─上開編號部分）內，然事後未接獲得標商品 │                    │
│    │        │      │      │，巳○○始知受騙而報警。                    │                    │
├──┼────┤      ├───┼──────────────────────┼──────────┤
│3-9 │96年7月 │      │宙○○│該詐騙集團之成員，在奇摩拍賣網站上張貼虛偽│黃○○共同犯詐欺取財│
│    │30日14時│      │      │詐騙販售華碩J510手機之訊息，致宙○○於自宅上│罪，處有期徒刑陸月，│
│    │40分許  │      │      │網瀏覽時陷於錯誤，而於96年7月30日14時40分許 │扣案如附表貳編號1至5│
│    │        │      │      │標得上開物品，並於同日14時40分許，在自宅依指│、8所示之物，沒收。 │
│    │        │      │      │示利用網路ATM轉帳訂金1700元至鄭嘉恒之上開中 │                    │
│    │        │      │      │華郵政存款帳戶內，詎事後未接獲得標商品，經其│                    │
│    │        │      │      │依賣家於拍賣網站上所留0000-000000電話欲聯絡 │                    │
│    │        │      │      │賣家，卻發覺該門號已設定限制通話，宙○○至此│                    │
│    │        │      │      │始知受騙而報警。                            │                    │
├──┼────┤      ├───┼──────────────────────┼──────────┤
│3-10│96年8月1│      │金仕錦│該詐騙集團之成員，在奇摩拍賣網站上張貼虛偽│黃○○共同犯詐欺取財│
│    │日10時8 │      │      │詐騙販售Dynaview23吋液晶顯示器之訊息，致金仕│罪，處有期徒刑陸月，│
│    │分許    │      │      │錦於自宅上網瀏覽時陷於錯誤而競標，於標得上開│扣案如附表貳編號1至5│
│    │        │      │      │物品後，於96年8月1日10時8分許依指示利用彰化 │、8所示之物，沒收。 │
│    │        │      │      │銀行ATM轉帳4250元至鄭嘉恒之上開中華郵政存款 │                    │
│    │        │      │      │帳戶內，詎事後未接獲得標商品，經其依賣家於拍│                    │
│    │        │      │      │賣網站上所留之0000-000000電話欲聯絡賣家卻未 │                    │
│    │        │      │      │果，其始知受騙而報警。                      │                    │
├──┼────┤      ├───┼──────────────────────┼──────────┤
│3-11│96年7月3│      │      │該詐騙集團之成員，在拍賣網站上張貼虛偽詐騙│黃○○共同犯詐欺取財│
│    │0日至96 │      │Ｆ○○│  販售液晶螢幕之訊息，致Ｆ○○上網瀏覽時陷於│罪，處有期徒刑陸月，│
│    │年8月1  │      │      │  錯誤而競標，經與賣家談妥價錢後，於        │扣案如附表貳編號1至5│
│    │日      │      │      │  96年7月30日12時34分許利用中華郵政ATM 轉 │、8所示之物，沒收。 │
│    │        │      │      │  帳4320元至鄭嘉恒之上開中華郵政存款帳戶內，│                    │
│    │        │      │      │  翌（31）日詐騙集團之成員以0000-000000 號電│                    │
│    │        │      │      │  話告知匯款有異需再確認，其遂前往中華郵政  │                    │
│    │        │      │      │  ATM依指示操作，致分別於96年7月31日20時28│                    │
│    │        │      │      │  分轉帳29999元至指定之第一銀行大甲分行帳號 │                    │
│    │        │      │      │  000-00000000000000 00帳戶內、96年8月1日 │                    │
│    │        │      │      │  零時21分許轉帳30000元至鄭嘉恒之上開中華郵 │                    │
│    │        │      │      │  政存款帳戶內，然迄未接獲商品，其始知受騙而│                    │
│    │        │      │      │  報警。                                    │                    │
├──┼────┤      ├───┼──────────────────────┼──────────┤
│3-12│96年7月 │      │      │該詐騙集團之成員，在奇摩拍賣網站上張貼虛偽│黃○○共同犯詐欺取財│
│    │30日13時│      │天○○│  詐騙販售AOC 210V 22吋完美對比寬螢幕之訊息 │罪，處有期徒刑陸月，│
│    │12分許  │      │      │  ，致天○○於自宅上網瀏覽時陷於錯誤，而於96│扣案如附表貳編號1至5│
│    │        │      │      │  年7月30日13時12分許標得上開物品後，旋於同 │、8所示之物，沒收。 │
│    │        │      │      │  日14時30分許前往臺中縣潭子鄉○○路○段42 號│                    │
│    │        │      │      │  郵局，臨櫃匯款670 0元至鄭嘉恒之上開中華郵 │                    │
│    │        │      │      │  政存款帳戶內，詎事後未接獲得標商品，經其依│                    │
│    │        │      │      │  賣家於拍賣網站上所留之網址聯絡賣家卻未果，│                    │
│    │        │      │      │  其始知受騙而報警。                        │                    │
├──┼────┤      ├───┼──────────────────────┼──────────┤
│3-13│96年7月 │      │      │該詐騙集團之成員，在奇摩拍賣網站上張貼虛偽│黃○○共同犯詐欺取財│
│    │31日1時 │      │未○○│  詐騙販售We LEAD 17吋觸控螢幕之訊息，致陳玉│罪，處有期徒刑陸月，│
│    │57分許  │      │      │  修於自宅上網瀏覽時陷於錯誤，而於96年7月30 │扣案如附表貳編號1至5│
│    │        │      │      │  日13時15分許標得上開物品，並於翌          │、8所示之物，沒收。 │
│    │        │      │      │  （31）日1時57分許利用網路郵局匯款8110元至 │                    │
│    │        │      │      │  鄭嘉恒之上開中華郵政存款帳戶內，詎事後未接│                    │
│    │        │      │      │  獲得標商品，經其依賣家於拍賣網站上所留之  │                    │
│    │        │      │      │  0000-000000電話欲聯絡賣家，卻發覺該門號已 │                    │
│    │        │      │      │  設定限制通話，其始知受騙而報警。          │                    │
├──┼────┤      ├───┼──────────────────────┼──────────┤
│3-14│96年8月 │      │Ｃ○○│該詐騙集團之成員，在奇摩拍賣網站上張貼虛偽│黃○○共同犯詐欺取財│
│    │12日15時│      │      │  詐騙販售SONY DCR-200硬碟式攝影機之訊息，致│罪，處有期徒刑陸月，│
│    │5分許   │      │      │  Ｃ○○於自宅上網瀏覽時陷於錯誤，而於96 年8│扣案如附表貳編號1至5│
│    │        │      │      │  月12日14時許標得上開物品後，即於同日15 時5│、9所示之物，沒收。 │
│    │        │      │      │  分許至臺北縣三峽鎮○○路7號之中國信託ATM前│                    │
│    │        │      │      │  ，依指示匯款1600 0元至陳小慧之上開臺北富邦│                    │
│    │        │      │      │  銀行帳戶內，但3日後仍未接獲得標商品，賴連 │                    │
│    │        │      │      │  貴遂以賣家所留0000-000 000號電話欲聯絡卻未│                    │
│    │        │      │      │  果，其始知受騙而報警。                    │                    │
├──┼────┤      ├───┼──────────────────────┼──────────┤
│3-15│96年8月 │      │Ｄ○○│該詐騙集團之成員，在奇摩拍賣網站上張貼虛偽│黃○○共同犯詐欺取財│
│    │12日18時│      │      │  詐騙販售BenQ FP222WH 22吋寬螢幕液晶顯示器 │罪，處有期徒刑陸月，│
│    │44分許  │      │      │  之訊息，致Ｄ○○於96年8月12日18時44分許在 │扣案如附表貳編號1至5│
│    │        │      │      │  自宅上網瀏覽時陷於錯誤，經與賣家在網路上談│、9所示之物，沒收。 │
│    │        │      │      │  妥價錢後，於翌（13）日10時30分許，前往臺南│                    │
│    │        │      │      │  縣永康市○○○路635號（永康市農會），臨櫃 │                    │
│    │        │      │      │  匯款5700元至指定之上開陳小慧所有臺北富邦銀│                    │
│    │        │      │      │  行帳戶內，但3日後仍未接獲得標商品，Ｄ○○ │                    │
│    │        │      │      │  遂以賣家所留0000-000000號、0000-000000號電│                    │
│    │        │      │      │  話聯絡賣家卻未果，其始知受騙而報警。      │                    │
├──┼────┤      ├───┼──────────────────────┼──────────┤
│3-16│96年8月 │      │戌○○│該詐騙集團之成員，在奇摩拍賣網站上張貼虛偽│黃○○共同犯詐欺取財│
│    │12日21時│      │      │  詐騙販售Nokia手機之訊息，致戌○○上網瀏覽 │罪，處有期徒刑陸月，│
│    │16 分許 │      │      │  時陷於錯誤，而於96年8月12日標得上開物品， │扣案如附表貳編號1至5│
│    │        │      │      │  並於同日21時46分許，依指示利用ATM匯款   │、9所示之物，沒收。 │
│    │        │      │      │  6800元至所指定之上開陳小慧所有之帳戶內；嗣│                    │
│    │        │      │      │  對方多次以0000-000 000號電話與其聯繫，致曾│                    │
│    │        │      │      │  憲光誤信可獲退款，而陸續分別於96年8月16 │                    │
│    │        │      │      │  日17時23分許、96年8月16日17時26分許、   │                    │
│    │        │      │      │  96年8月16日17時40分許、96年8月17日零時│                    │
│    │        │      │      │  9分許，依指示於ATM操作，而分次轉帳6800元、│                    │
│    │        │      │      │  29998元、29998元、29998元至指定之中華郵政 │                    │
│    │        │      │      │  公司郵局帳號000-0000000000000000帳戶內，卻│                    │
│    │        │      │      │  仍不見退款，末對方甚至要求戌○○須先繳交保│                    │
│    │        │      │      │  證金方得取回退款，至此始知受騙而報警。    │                    │
├──┼────┤      ├───┼──────────────────────┼──────────┤
│3-17│96年8月 │      │      │該詐騙集團之成員，在奇摩拍賣網站上張貼虛偽│黃○○共同犯詐欺取財│
│    │12日    │      │庚○○│  詐騙販售G-Plus GP800鏡面滑蓋美型手機之訊息│罪，處有期徒刑陸月，│
│    │        │      │      │  ，致庚○○上網瀏覽時陷於錯誤，於96年8月12 │扣案如附表貳編號1至5│
│    │        │      │      │  日標得上開商品後，並於翌（13）日以中華郵政│、9所示之物，沒收。 │
│    │        │      │      │  ATM，依指示轉帳5149元至陳小慧所有之上開臺 │                    │
│    │        │      │      │  北富邦銀行帳戶內，嗣對方復來電要求繼續轉帳│                    │
│    │        │      │      │  ，始知受騙而報警。                        │                    │
├──┼────┼───┼───┼──────────────────────┼──────────┤
│ 4  │96年7月 │寅○  │      │寅○能預見將他人所申辦之電話門號交付予不詳身│寅○幫助犯詐欺取財罪│
│    │間      │      │      │分之成年人使用，足供他人作為對外詐騙財物之聯│，處有期徒刑參月，如│
│    │        │      │      │絡工具，仍基於幫助他人詐欺取財之不確定故意，│易科罰金，以新台幣壹│
│    │        │      │      │將已離職外勞遺留之0000000000、0000000000、09│仟元折算壹日。      │
│    │        │      │      │00000000 、0000000 000、0000000000、00000000│                    │
│    │        │      │      │44等電話門號SIM卡，以每張約新臺幣2300元至250│                    │
│    │        │      │      │0元之代價，在臺中市○○路與五權南路口處之中 │                    │
│    │        │      │      │油加油站，出賣予黃○○，而黃○○在取得上開5 │                    │
│    │        │      │      │張電話卡後，即交付所屬詐騙集團用以詐騙他人財│                    │
│    │        │      │      │物之用。                                    │                    │
├──┼────┼───┼───┼──────────────────────┼──────────┤
│ 5  │96年7月 │黃○○│      │1.黃○○將每張2300元至2500元不等代價，向寅○│黃○○共同犯詐欺取財│
│    │開始    │      │      │  所收購之0000000000、0000000000、0000000000│罪，處有期徒刑陸月，│
│    │        │      │      │   、0000000 000、0000000000、0000000000等電│扣案如附表貳編號1至5│
│    │        │      │      │  話門號SIM卡，交付所屬詐騙集團。           │、10所示之物，沒收。│
│    │        │      │      │2.嗣黃○○所屬詐騙集團之成員，在取得上開電話│                    │
│    │        │      │      │  門號資料後，即陸續用以詐騙下列被害人。    │                    │
├──┼────┤      ├───┼──────────────────────┼──────────┤
│5-1 │96年7月 │      │戊○○│該詐騙集團之成員於取得上開電話卡後，即施用│黃○○共同犯詐欺取財│
│    │16日17時│      │      │  詐術在奇摩拍賣網站上張貼虛偽詐騙販售三星牌│罪，處有期徒刑陸月，│
│    │9分許   │      │      │  X888手機之訊息，致戊○○上網瀏覽時陷於錯誤│扣案如附表貳編號1至5│
│    │        │      │      │  ，而於96年7月16日2時24分許標得上開物品，並│、10所示之物，沒收。│
│    │        │      │      │  於同日17時9分許至台新銀行ATM，依指示匯款  │                    │
│    │        │      │      │  5000元至所指定之上海商業銀行帳號0000000000│                    │
│    │        │      │      │  1092帳戶內，詎事後未接獲得標商品，戊○○遂│                    │
│    │        │      │      │  以賣家所留之上開由黃○○提供之0000-000000 │                    │
│    │        │      │      │  號電話及另一支0000-000000號電話聯繫賣家卻 │                    │
│    │        │      │      │  未果，其始知受騙而報警。                  │                    │
├──┼────┤      ├───┼──────────────────────┼──────────┤
│5-2 │96年7月8│      │      │該詐騙集團之成員於取得上開電話卡後，另又施│黃○○共同犯詐欺取財│
│    │日至17日│      │酉○○│  用詐術在露天拍賣網站上張貼虛偽詐騙販售    │罪，處有期徒刑陸月，│
│    │        │      │      │  NDSL掌上型遊戲機之訊息，致酉○○於自宅上網│扣案如附表貳編號1至5│
│    │        │      │      │  瀏覽時陷於錯誤，而於96年7月8日標得上開物品│、10所示之物，沒收。│
│    │        │      │      │  ，並於同日12 時22分許至台新銀行ATM，依指│                    │
│    │        │      │      │  示匯款4000元至所指定之玉山銀行新莊分行帳號│                    │
│    │        │      │      │  000-0000000000000帳戶內，嗣詐騙集團之成員 │                    │
│    │        │      │      │  多次以上開黃○○所提供之行動電話（        │                    │
│    │        │      │      │  0000-000000號、0000-000000號、0000-000000 │                    │
│    │        │      │      │  號）及0000-000000號電話與其聯繫，致酉○○ │                    │
│    │        │      │      │  誤信可獲退款，而陸續分別於96年7月11日13 │                    │
│    │        │      │      │  時47分、96年7月11日14時59分、96年7 月 │                    │
│    │        │      │      │  12日依指示於ATM操作，而分次轉帳8746元、   │                    │
│    │        │      │      │  29999元、29999元至指定之彰化商銀南新莊分行│                    │
│    │        │      │      │  帳號000-00000000000000帳戶內，及於96年7 │                    │
│    │        │      │      │  月13日、96年7月14日復依指示於ATM操作，而│                    │
│    │        │      │      │  分次轉帳29999元、30000元至指定之上海商銀儲│                    │
│    │        │      │      │  蓄銀行新莊分行帳號0000000000000000000帳戶 │                    │
│    │        │      │      │  內，卻仍不見退款，末詐騙集團之成員以酉○○│                    │
│    │        │      │      │  因未使用約定轉帳之方式致無法退款而騙取其設│                    │
│    │        │      │      │  定之語音密碼，終致酉○○帳戶內所餘之10萬元│                    │
│    │        │      │      │  ，於96年7 月17日均被轉出（扣除手續費17元│                    │
│    │        │      │      │  ，為99983元）至上海商銀儲蓄銀行新莊分行帳 │                    │
│    │        │      │      │  號00000000000000 0000 0帳戶內，至此共損失 │                    │
│    │        │      │      │  23萬多元，其始知受騙而報警。              │                    │
├──┼────┤      ├───┼──────────────────────┼──────────┤
│5-3 │96年7月8│      │      │該詐騙集團之成員另施用詐術在露天拍賣網站  │黃○○共同犯詐欺取財│
│    │日20時20│      │午○○│  上  張貼虛偽詐騙販售LG KE970手機之訊息，致│罪，處有期徒刑陸月，│
│    │分許    │      │      │  午○○於自宅上網瀏覽時陷於錯誤，而於96年7 │扣案如附表貳編號1至5│
│    │        │      │      │  月8日20時20分許標得上開物品，並於翌（9）日│、10所示之物，沒收。│
│    │        │      │      │  10 時6分許至臺北縣新莊市○○路665號新光銀 │                    │
│    │        │      │      │  行丹鳳分行之ATM，依指示匯款5320元至所指定 │                    │
│    │        │      │      │  之玉山銀行新莊分行帳號000-000000000000帳戶│                    │
│    │        │      │      │  內，詎事後未接獲得標商品，午○○遂以賣家所│                    │
│    │        │      │      │  留之上開0000-000000號電話聯繫賣家卻未果， │                    │
│    │        │      │      │  其始知受騙而報警。                        │                    │
├──┼────┼───┼───┼──────────────────────┼──────────┤
│ 6  │96年4月2│黃○○│壬○○│壬○○自95年12月28日起，接獲1名女子通知其抽 │黃○○共同犯詐欺取財│
│    │日      │      │      │中之按摩浴缸可折算為現金新臺幣（下同）67 萬5│罪，處有期徒刑陸月，│
│    │        │      │      │千元，唯須先匯入稅金方得提領獎金；壬○○遂多│扣案如附表貳編號1至5│
│    │        │      │      │次依指示轉帳至所指定之帳戶內；其中於96年4 月│所示之物，沒收。    │
│    │        │      │      │2日，在高雄市苓雅區○○○路116號（高師大郵局│                    │
│    │        │      │      │）匯款2萬元至李健榮所有之臺灣銀行三多分行帳 │                    │
│    │        │      │      │號000000000000帳戶，再由詐欺團成員提領一空。│                    │
│    │        │      │      │嗣復要求其再匯款10萬元時，壬○○驚覺有異始知│                    │
│    │        │      │      │受騙而報警。                                │                    │
├──┼────┼───┼───┼──────────────────────┼──────────┤
│ 7  │96年9月 │丑○○│地○○│丑○○於前揭時間、地點，乘地○○急迫用錢俾渡│丑○○犯重利罪，處拘│
│    │16日    │      │      │難關之際，起牟取不法重利之犯意，約定以10天為│役參拾日，如易科罰金│
│    │        │      │      │1期，每新臺幣（下同）1萬元收取利息1000元（月│，以新台幣壹仟元折算│
│    │        │      │      │利息為30%，年利息為360%），貸6萬元予地○○，│壹日。              │
│    │        │      │      │而取得與原本顯不相當之重利，丑○○並要求蔡易│                    │
│    │        │      │      │儒提供身分證正本，並簽立面額6萬元之本票供以 │                    │
│    │        │      │      │擔保。                                      │                    │
├──┼────┼───┼───┼──────────────────────┼──────────┤
│ 8  │96年11月│丑○○│乙○○│丑○○於前揭時間、地點，乘乙○○急迫用錢俾渡│丑○○犯重利罪，處拘│
│    │4日     │      │      │難關之際，起牟取不法重利之犯意，約定以10天為│役參拾日，如易科罰金│
│    │        │      │      │1期，每新臺幣（下同）1萬元收取利息1000元（月│，以新台幣壹仟元折算│
│    │        │      │      │利息為30%，年利息為360%），貸1萬元予乙○○，│壹日。              │
│    │        │      │      │而取得與原本顯不相當之重利，丑○○並要求江伊│                    │
│    │        │      │      │婷提供健保卡正本，並簽立面額1萬元之本票供以 │                    │
│    │        │      │      │擔保。                                      │                    │
├──┼────┼───┼───┼──────────────────────┼──────────┤
│ 9  │96年5月 │黃○○│宇○○│丑○○因綽號「老爹」之宇○○積欠毒品錢未還，│黃○○犯恐嚇危害安全│
│    │間某日  │丑○○│      │便夥同賴明德、顏銨孝及黃○○等人，於前揭時間│罪，處拘役參拾日，如│
│    │23時許  │賴明德│      │至宇○○位於自由路與民族路口附近之租屋處，其│易科罰金，以新台幣壹│
│    │        │顏銨孝│      │等4人基於恐嚇危害安全之犯意聯絡，齊將宇○○ │仟元折算壹日。      │
│    │        │      │      │圍住，復由賴明德向宇○○恫稱：「你老爹在市內│丑○○犯恐嚇危害安全│
│    │        │      │      │沒人敢動你就對了喔？」等語，並持球棒擊打蔡昌│罪，處拘役伍拾日，如│
│    │        │      │      │翰（傷害部分未據告訴），令宇○○心生畏懼，致│易科罰金，以新台幣壹│
│    │        │      │      │生危害於安全。                              │ 仟元折算壹日。     │
└──┴────┴───┴───┴──────────────────────┴──────────┘
附表貳：
┌──┬───────────┬──┬───┬─────┬─────────────┐
│編號│    品        名      │單位│ 數量 │  所有人  │    備        考          │
│    │                      │    │      │（持有人）│                          │
├──┼───────────┼──┼───┼─────┼─────────────┤
│ 1  │SONY ERRISON行動電話序│ 支 │  1   │黃○○所有│1.南投縣政府警察局解送人犯│
│    │號：                  │    │      │          │  報告書P11、P27          │
│    │0000000000000000（0989│    │      │          │                          │
│    │-792-735、含SIM卡）   │    │      │          │                          │
├──┼───────────┼──┼───┼─────┼─────────────┤
│ 2  │NOKIA行動電話序號：   │ 支 │  1   │黃○○所有│1.南投縣政府警察局解送人犯│
│    │000000000000000       │    │      │          │  報告書P11、P27          │
│    │(無SIM卡）            │    │      │          │                          │
├──┼───────────┼──┼───┼─────┼─────────────┤
│ 3  │NOKIA行動電話序號：3  │ 支 │  1   │黃○○所有│1.南投縣政府警察局解送人犯│
│    │00000000000000（無SIM │    │      │          │  報告書P11、P27          │
│    │卡）                  │    │      │          │                          │
├──┼───────────┼──┼───┼─────┼─────────────┤
│ 4  │NOKIA行動電話序號：3  │ 支 │  1   │黃○○所有│1.南投縣政府警察局解送人犯│
│    │00000000000000（      │    │      │          │  報告書P12、P27          │
│    │0000-000-000、含SIM 卡│    │      │          │                          │
├──┼───────────┼──┼───┼─────┼─────────────┤
│ 5  │遠傳親子卡(SIM卡卡號：│ 張 │  1   │黃○○所有│1.南投縣政府警察局解送人  │
│    │0000-000000000000)    │    │      │          │  犯報告書P12、P27        │
├──┼───────────┼──┼───┼─────┼─────────────┤
│ 6  │蔡仲彝人頭郵局帳戶帳號│ 本 │  1   │黃○○所收│1.南投縣政府警察局解送人犯│
│    │帳號：00000000000000  │ 張 │  1   │購取得    │  報告書P11、13           │
│    │存摺、身分證影本      │    │      │有        │                          │
├──┼───────────┼──┼───┼─────┼─────────────┤
│ 7  │黃進孝人頭高雄九如二路│ 本 │  1   │黃○○所收│1.南投縣政府警察局解送人犯│
│    │郵局帳戶帳號帳號：    │ 顆 │  1   │購取得    │  報告書P21               │
│    │000-0000000-0000000存 │ 張 │      │有        │                          │
│    │摺、印章、身分證影本  │    │      │          │                          │
├──┼───────────┼──┼───┼─────┼─────────────┤
│ 8  │鄭嘉恒人頭豐原南陽郵局│ 本 │  1   │黃○○所收│1.南投縣政府警察局解送人犯│
│    │帳戶帳號帳號：        │    │      │購取得    │  報告書P11               │
│    │000-0000000-0000000 存│    │      │有        │                          │
│    │摺                    │    │      │          │                          │
├──┼───────────┼──┼───┼─────┼─────────────┤
│ 9  │陳小慧人頭台北富邦銀行│ 張 │  1   │黃○○所收│1.南投縣政府警察局解送人犯│
│    │金融卡                │    │      │購取得    │  報告書P12               │
│    │                      │    │      │有        │                          │
├──┼───────────┼──┼───┼─────┼─────────────┤
│ 10 │電話卡                │ 張 │  6   │黃○○所收│1..南投縣政府警察局解送人 │
│    │(0000-000-000、       │    │      │購取得    │  犯報告書P20             │
│    │0000-000-000、        │    │      │          │                          │
│    │0000-000-000、        │    │      │          │                          │
│    │0000-000-000、        │    │      │          │                          │
│    │0000-000-000、        │    │      │          │                          │
│    │0000-000-000)         │    │      │          │                          │
└──┴───────────┴──┴───┴─────┴─────────────┘
附表參
┌──┬────┬───┬───┬──────────────────────┐
│編號│犯罪時間│行為人│被害人│  犯           罪           方           法 │
├──┼────┼───┼───┼──────────────────────┤
│ 1  │        │黃○○│辛○○│辛○○自93年10月20日起至96年4月10日，陸續接 │
│    │        │      │      │獲多名男子通知中獎，唯須先匯入稅金方得提領獎│
│    │        │      │      │金，其遂多次依對方指示轉帳至所指定之帳戶內；│
│    │        │      │      │其中一筆受款帳戶為高美惠所有之中華商業銀行帳│
│    │        │      │      │號000-00000000000000帳戶，並由黃○○受詐欺集│
│    │        │      │      │團指示負責領款，期間辛○○再被對方騙取金融存│
│    │        │      │      │摺一本以為詐騙他人之用，嗣辛○○因此經臺灣臺│
│    │        │      │      │北地方法院檢察署傳喚後始知受騙而報警。      │
├──┼────┼───┼───┼──────────────────────┤
│ 2  │96年8月 │黃○○│丙○○│詐騙集團之成員施用詐術在奇摩拍賣網站上張貼虛│
│    │29日    │      │      │偽詐騙販售相機之訊息，致丙○○於自宅上網瀏覽│
│    │        │      │      │時陷於錯誤，而於96年8月29日標得上開物品，旋 │
│    │        │      │      │於當日17時40分許，依指示利用中華郵政ATM轉帳 │
│    │        │      │      │新臺幣（下同）8300元至指定之中華郵政公司三重│
│    │        │      │      │中山路郵局帳號000-0000000-0000000帳戶內，嗣 │
│    │        │      │      │對方以0000-000000、0000-000000電話告知轉帳失│
│    │        │      │      │敗，丙○○再於翌（30）日某時許，依指示利用  │
│    │        │      │      │ATM轉帳26998元至所指定之臺灣企銀竹東分行帳號│
│    │        │      │      │000-00000000000帳戶內，並由詐欺集團以0961-29│
│    │        │      │      │5536號電話傳送簡訊，通知黃○○領款。詎丙○○│
│    │        │      │      │事後未接獲得標商品，始知受騙而報警。        │
├──┼────┼───┼───┼──────────────────────┤
│ 3  │96年6月 │黃○○│Ｂ○○│詐騙集團之成員施用詐術在奇摩拍賣網站上張貼虛│
│    │13日14時│      │      │偽詐騙販售手機之訊息，致Ｂ○○於上網瀏覽時陷│
│    │28分許  │      │      │於錯誤，而於標得上開物品後之96年6月13日14時 │
│    │        │      │      │28分許，至高雄市前金區○○○路189號之華南銀 │
│    │        │      │      │行ATM，依指示轉帳新臺幣（下同）6220元至指定 │
│    │        │      │      │之中華郵政公司嘉義郵局901支局帳號000-0000000│
│    │        │      │      │0000000帳戶內，並由詐欺集團以0000-000000號電│
│    │        │      │      │話傳送簡訊，通知黃○○領款。嗣於翌（14）日對│
│    │        │      │      │方以0000-000000、0000-000000電話告知該轉帳之│
│    │        │      │      │帳戶遭凍結，要求其再次轉帳，Ｂ○○始驚覺受騙│
│    │        │      │      │而報警。                                    │
├──┼────┼───┼───┼──────────────────────┤
│ 4  │96年6月 │黃○○│己○○│詐騙集團之成員施用詐術在奇摩拍賣網站上張貼虛│
│    │24日21時│      │      │偽詐騙販售酷睿E4300電腦主機之訊息，致己○○ │
│    │許      │      │      │於自宅上網瀏覽時陷於錯誤，而於標得上開物品後│
│    │        │      │      │之96年6月24日21時許，利用網路郵局，依指示轉 │
│    │        │      │      │帳新臺幣（下同）6950元至指定之中華郵政公司帳│
│    │        │      │      │號000-00000000000000帳戶內，並由詐欺集團以09│
│    │        │      │      │00-000000號電話傳送簡訊，通知黃○○領款。嗣 │
│    │        │      │      │己○○以對方所留0000-000000號、0000-000000號│
│    │        │      │      │、0000-000000號電話與賣家聯絡未果，始知受騙 │
│    │        │      │      │而報警。                                    │
├──┼────┼───┼───┼──────────────────────┤
│ 4  │96年8月 │黃○○│Ａ○○│Ａ○○曾於96年8月30日前上網購物而未獲得商品 │
│    │30日15時│      │      │，而於96年8月30日15時30分許，接獲一名自稱賣 │
│    │30分許後│      │      │家之人以00-00000000號及0000-000000號電話通知│
│    │        │      │      │其退款，致Ａ○○誤信可獲退款，而依指示於ATM │
│    │        │      │      │操作，而分別轉帳29998元、30000元至指定之│
│    │        │      │      │臺灣中小企銀竹東分行帳號000-00000000000帳戶 │
│    │        │      │      │內，及前往郵局，臨櫃匯款10萬元至指定之中華│
│    │        │      │      │郵政公司新竹峨嵋郵局帳號000-0000000-0000000 │
│    │        │      │      │帳戶內，再由詐欺集團以0000-000000號電話傳送 │
│    │        │      │      │簡訊，通知黃○○領款。嗣Ａ○○發覺未退款，始│
│    │        │      │      │知受騙而報警。                              │
│    │        │      │      │。                                          │
├──┼────┼───┼───┼──────────────────────┤
│5   │96年5月 │黃○○│申○○│黃○○以每張約2300元至2500元不等之代價，在台│
│    │20日    │      │      │中市○○路與五權南路口處之中油加油站，向寅○│
│    │        │      │      │收購門號0000000000、0000000000、0000000000、│
│    │        │      │      │0000000000、0000000000、0000000000等之電話門│
│    │        │      │      │號SIM卡後，即轉交詐騙集團用以詐騙他人財物之 │
│    │        │      │      │用。                                        │
│    │        │      │      │該詐騙集團之成員，另施用詐術在露天拍賣網站上│
│    │        │      │      │張貼虛偽詐騙販售Sony Eri csson K810i手機之訊│
│    │        │      │      │息，致申○○於96年5月20日在自宅上網瀏覽時陷 │
│    │        │      │      │於錯誤，經與賣家私下聯絡達成交易後，即於當│
│    │        │      │      │日18時1分許至臺中市南屯區○○○路與文心路口 │
│    │        │      │      │處之中國信託ATM，依指示轉帳新臺幣(下同)     │
│    │        │      │      │5000元至所指定之復華銀行新竹分行帳號000-0000│
│    │        │      │      │000000000帳戶內，嗣對方連續以上開黃○○提供 │
│    │        │      │      │之0000-000000號、0000-000000號電話及另一支  │
│    │        │      │      │0000-000000號電話告知轉帳失敗，申○○再分別 │
│    │        │      │      │於96年5月22日22時50分許，至臺中縣烏日鄉中 │
│    │        │      │      │山路2段與中華路口處之臺中企銀ATM，依指示轉帳│
│    │        │      │      │4278 元至所指定之第一銀行大里分行帳號007-412│
│    │        │      │      │00000 000帳戶內；於96年5月23日1時21分許， │
│    │        │      │      │至臺中市○○區○○路與臺中港路口處之中國信託│
│    │        │      │      │ATM，依指示轉帳10198元至所指定之上開第一銀行│
│    │        │      │      │大里分行帳戶內，詎事後未接獲得標商品，始知受│
│    │        │      │      │騙而報警。                                  │
└──┴────┴───┴───┴──────────────────────┘


司法院資訊處製作；財團法人民間司法改革基金會備份。
